【裁判字號】    88,易,1608
【裁判日期】    890211
【裁判案由】    贓物
【裁判全文】
臺灣彰化地方法院刑事判決                        八十八年度易字第一六八號
    公  訴  人  臺灣彰化地方法院檢察署檢察官
    被      告  甲○○
右列被告因贓物案件，經檢察官提起公訴（八十八年度偵字第四四九０號），本院判
決如左：
        主    文
甲○○收受贓物，累犯，處有期徒刑肆月，如易科罰金以佰元折算壹日。
        事    實
一、甲○○曾於民國八十五年間，因違反麻醉藥品管制條例案件，經本院判處有期徒
    刑六月確定，於民國八十六年一月十六日易科罰金執行完畢。猶不知悔改，明知
    綽號「阿水」之不詳姓名成年男子所持有之未懸掛車牌、亦無行車執照之機車為
    他人失竊之贓車（該機車係乙○所有，車牌號碼ＪＪＢ一一四號，引擎號碼為Ｆ
    Ｇ二四五九九六號，於八十七年四月四日凌晨零時許，在彰化縣員林鎮○○路五
    百號前失竊），仍於八十七年四、五月間某日（起訴書誤為八十八年），在彰化
    市○○街某電動玩具店門口向「阿水」借用該機車，而收受之供己騎乘使用。嗣
    於八十七年六月十七日下午一時許，騎乘該機車，行經彰化縣花壇鄉○○路為警
    查獲，並扣得上開贓車一輛。
二、案經內政部警政署公路警察大隊第二隊移送臺灣彰化地方法院檢察署檢察官偵查
    起訴。
        理    由
一、訊據被告甲○○坦承於前揭時地自綽號「阿水」男子收受前揭機車情事，惟矢口
    否認有何不法犯行，辯稱：『是我朋友綽號「阿水」於八十七年五月在彰化市○
    ○街附近借給我的，我跟他借時就沒車牌，他跟我說該車因違規所以車牌被警察
    拔走吊銷……』，「我不知該機車係贓車」云云。惟查前揭引擎號碼ＦＧ二四五
    九九六號，車牌號碼ＪＪＢ—一一四號機車乃乙○所有，於八十七年四月四日凌
    晨零時許，在彰化縣員林鎮○○路五百號前失竊等情，業據被害人乙○於警訊時
    證述屬實，復有車籍作業查詢認可資料及贓物認領保管單各一紙附卷可稽，是該
    機車乃屬贓車，要無疑義。又每輛機車均有車牌、行車執照，對於真實姓名尚且
    不知之人，任意出借來源不詳之機車，既無懸掛車牌、亦無行照，衡諸常情均可
    知該車係屬贓物。是本案被告所辯不知贓物云云，應為事後卸責之詞，不足採信
    ，其收受贓物犯行實堪認定。
二、核被告所為，係犯刑法第三百四十九條第一項之收受贓物罪，被告曾於民國八十
    五年間，因違反麻醉藥品管制條例案件，經本院判處有期徒刑六月確定，於八十
    六年一月十六日易科罰金執行完畢，有臺灣高等法院被告全國前案紀錄表及臺灣
    彰化地方法院檢察署刑案資料查註紀錄表在卷可按，其受有期徒刑執行完畢，五
    年內再犯有期徒刑以上之罪，為累犯，依法加重其刑。審酌被告犯罪之動機、目
    的、手段、犯罪所生之危害及犯後態度等一切情狀，量處如主文所示之刑，並諭
    知易科罰金之折算標準，以資懲儆。
三、據上論斷，應依刑事訴訟法第二百九十九條第一項前段，刑法第三百四十九條第
    一項、第四十七條、第四十一條，罰金罰鍰提高標準條例第一條前段、第二條，
    判決如主文。
本案經檢察官林俞妙到庭執行職務。
中      華      民      國    八十九    年      二      月    十一      日
                                    臺灣彰化地方法院刑事第三庭
                                        法      官  姚  勳  昌
右正本證明與原本無異。
如不服本判決，應於判決送達後十日內向本院提出上訴狀( 須附繕本 )。
                                        法院書記官  楊  筱  惠
中      華      民      國    八十九    年      二        月    十五    日
刑法第三百四十九條
收受贓物者，處三年以下有期徒刑、拘役或五百元以下罰金。
搬運、寄藏、故買贓物或為牙保者，處五年以下有期徒刑、拘役或科或併科一千元以
下罰金。
因贓物變得之財物，以贓物論。


司法院資訊處製作；財團法人民間司法改革基金會備份。
